【裁判字號】    99,上易,45
【裁判日期】    990203
【裁判案由】    竊盜
【裁判全文】
臺灣高等法院臺南分院刑事判決          99年度上易字第45號
上  訴  人  臺灣臺南地方法院檢察署檢察官
上  訴  人
即  被  告  丙○○
被      告  甲○○
上列上訴人因被告等竊盜案件，不服臺灣臺南地方法院98年度易
字第1473號中華民國第一審判決（起訴案號：臺灣臺南地方法院
檢察署98年度偵字第11788、14714號），提起上訴，本院判決如
下：
    主  文
上訴駁回。
    理  由
一、按刑事訴訟法第350條、第361條、第362條、第367條規定，
    不服地方法院之第一審判決而上訴者，須提出上訴書狀，並
    應敘述具體理由，此為上訴必備之程式；如所提之書狀未敘
    述上訴理由，或僅曾以言詞陳述上訴理由者，均應於上訴期
    間屆滿後二十日內補提理由書於第一審法院。第一審法院經
    形式審查，認逾期未補提上訴理由者，應定期間先命補正；
    逾期未補正者，為上訴不合法律上之程式，應以裁定駁回。
    倘已提出上訴理由，但所提非屬具體理由者，則由第二審法
    院以上訴不合法律上之程式，判決駁回。而所謂具體理由，
    必係依據卷內既有訴訟資料或提出新事證，指摘或表明第一
    審判決有何採證、認事、用法或量刑等足以影響判決本旨之
    不當或違法，而構成應予撤銷之具體事由，始克當之（例如
    ：依憑證據法則具體指出所採證據何以不具證據能力，或依
    憑卷證資料，明確指出所為證據證明力之判斷如何違背經驗
    、論理法則）；倘僅泛言原判決認定事實錯誤、違背法令、
    採証違法、判決不公、量刑失之過重或輕縱，而未依上揭意
    旨指出具體事由，或形式上雖已指出具體事由，然該事由縱
    使屬實，亦不足以認為原判決有何不當或違法者（例如：對
    不具有調查必要性之證據，法院未依聲請調查亦未說明理由
    ，或援用證據不當，但除去該證據仍應為同一事實之認定）
    ，皆難謂係具體理由，而應認其上訴為不合法律上之程式（
    最高法院97年台上字第892號判決、97年台上字第3267號判
    決意旨及法院辦理刑事訴訟案件應行注意事項第162點參照
    ）。
二、本件上訴意旨略以：
(一)檢察官上訴意旨略以:
    本件原審認定被告丙○○、甲○○共同加重竊盜、竊盜等罪
    ，均累犯，均量處應執行有期徒刑一年六月，固非無見。惟
    查，被告丙○○、甲○○雖犯後坦承犯行，然多次涉犯加重
    竊盜或竊盜之犯竹，造成被害人黃富庚、王俊峰、乙○○、
    葉雅琪之財產損失，亦均未與被害人等達成和解，以填補渠
    等之損害。另被告二人前有多次竊盜等不法前科，今被告等
    人僅分別遭判得如主文之刑（各應執行有期徒刑一年六月）
    ，衡與被告所犯罪刑及犯後態度等情狀，量刑似有過輕，難
    收懲治之效。而被告等多次竊取他人財物，對社會治安及人
    民財產安全之危害甚大，是原判決對被告等之量刑，自屬過
    輕。為此，依刑事訴訟法第344條第1、3項、第361條第1項
    提起上訴，請將原判決撤銷，更為適當合法之判決云云。
(二)被告丙○○上訴意旨略以:
    被告所涉竊盜罪應以普通竊盜罪論處。因被告雖所犯竊盜案
    中有攜帶破壞之器材行竊，在客觀上雖足以傷害他人生命及
    身體安全，但被告於行竊時本無行兇之意，故不能因被告攜
    帶犯罪工具行竊，就對被告以加重竊盜罪論處云云。
三、經查:
(一)按量刑的輕重，屬事實審法院得依職權自由裁量之事項，苟
    已斟酌刑法第57條各款所列情狀而未逾越法定刑度，不得遽
    指為違法，且在同一犯罪事實與情節，如別無其他加重或減
    輕之原因，下級審量定之刑，亦無過重或失輕之不當情形，
    則上級審法院對下級審法院之職權行使，原則上應予尊重。
    查本件被告等對於本案犯罪事實，迭於偵查及原審供承不諱
    ，原審法院因被告就被訴事實為有罪之陳述，經告知簡式審
    判程序之旨，並聽取公訴人之意見後，裁定以簡式審判程序
    審理。復以被告罪證明確，因予適用刑法第28、320條第1項
    、321條第1項第2款、第3款、第47條第1項、第62條前段、
    第51條第5款、刑法施行法第1條之1等規定論罪，並敘明被
    告所犯如原判決附表「所犯法條及罪名」欄所示之罪，其於
    前罪徒刑執行完畢後，五年內故意再犯本件有期徒刑以上之
    各罪，應均依累犯規定依法加重其刑；被告所犯原判決附表
    編號1、2所示犯行，係對於未發覺之罪自首而接受裁判，應
    各依刑法第62條前段規定依法減輕其刑；其刑有加重及減輕
    部分，均應依法先加後減其刑。爰審酌被告丙○○、甲○○
    二人均正值壯年，四肢健全，具有完全謀生能力，不思以正
    當途徑賺取生活所需，竟圖不勞而獲，無視他人所有權之觀
    念，竊盜他人財物而變賣花用，及其二人犯罪之動機、目的
    、手段，及犯後均坦承犯行，態度尚稱良好等一切情狀，各
    量處如原判決附表所示之宣告刑，並均定其應執行刑有期徒
    刑一年六月，以資懲儆。本院經核原審判決業已詳載被告之
    犯罪事實、證據名稱及應適用之法條，其認事用法俱無不合
    ，量刑亦稱妥適，並未逾越法定刑度及濫用自由裁量之權限
    ，即核無不當或違法之情形。
(二)次按刑法第321條第1項第3款之攜帶兇器竊盜罪，係以行為
    人攜帶兇器竊盜為其加重條件，此所謂兇器，其種類並無限
    制，凡客觀上足對人之生命、身體、安全構成威脅，具有危
    險性之兇器均屬之，且祇須行竊時攜帶此種具有危險性之兇
    器為已足，【並不以攜帶之初有行兇之意圖為必要】，此有
    最高法院79年台上字第5253號判例可資參照。查本件上訴人
    即被告丙○○犯如原審判決附表編號一所示之竊盜犯行時，
    其所使用之大電剪及活動扳手，客觀上既具有危險性，且質
    地堅硬，足以傷害人之身體及危害人之生命，顯具危險性，
    應認係屬兇器(原判決誤繕為「凶器」)等情，業經原審判決
    敘明認定之理由(見原審判決第2頁倒數第4行至第3頁第6行)
    。從而，原審判決就被告丙○○犯如原判決附表編號一所示
    犯行，以加重竊盜罪名論處，並無違誤。被告丙○○猶執前
    詞提起上訴，顯非具體理由。
(三)此外，檢察官及被告丙○○上訴意旨，復均未依據卷內既有
    訴訟資料或提出新事證，具體指摘或表明第一審判決有何認
    事採證不當或違法之事由，或明確指出所為證據證明力之判
    斷、推論如何違背經驗、論理法則。揆諸前開說明，檢察官
    及被告丙○○之上訴理由，均難謂係具體理由，則其上訴均
    顯不合法律上之程式，爰依刑事訴訟法第367條前段之規定
    ，駁回檢察官及被告丙○○之上訴，並均不經言詞辯論為之
    。
四、據上論斷，依刑事訴訟法第367條前段、第372條，判決如主
    文。
中    華    民    國    99    年    2     月    3     日
                  刑事第六庭    審判長法  官  董武全
                                      法  官  沈揚仁
                                      法  官  賴純慧
以上正本證明與原本無異。
不得上訴。
                                      書記官  蔡宜均
中    華    民    國    99    年    2     月    3     日

司法院資訊處製作；財團法人民間司法改革基金會備份。
